# 预计负债概率的问题

提问人：rainy418 时间：2012-10-21 19:34:20
某企业对质保金计提预计负债。该企业销售了 100 件商品，每件 100 万，5%的机会发生小修，费用是2%~6%；2%的机会发生大修，费用是14%~16%，问要确认多少预计负债？
我认为不管发生下修大修，其概率都低于很可能（50%），因此预计负债为0. 是否正确？

回答人：chenyiwei
不恰当。如果概率低于“很可能”就不计提预计负债的做法，所针对的是“涉及单个项目的或有事项”；如果是涉及多个项目，且项目的数量足够多以至于可以对事项发生的概率作出较为准确估计的，则应按各种结果发生的概率及其财务后果计算总体的数学期望值，作为对应确认预计负债金额的最佳估计。